臺灣基隆地方法院刑事判決　　　　　　　 94年度訴字第950號
公　訴　人　臺灣基隆地方法院檢察署檢察官
被　　　告　乙○○
上列被告因違反毒品危害防制條例案件，經檢察官提起公訴（94
年度毒偵字第2630號），被告於準備程序進行中，就被訴事實為
有罪之陳述，經受命法官告知其簡式審判程序之旨，並聽取公訴
人及被告之意見後，經本院合議庭裁定由受命法官獨任進行簡式
審判程序，判決如下：
    主      文
乙○○連續施用第一級毒品，累犯，處有期徒刑拾月。
    事實及理由
一、犯罪事實
    乙○○前因施用毒品案件，經本院2次裁定送觀察、勒戒後
    ，均認無繼續施用毒品之傾向，先後於民國88年4月17日、
    89年12月7日釋放出所，並由臺灣基隆地方法院檢察署檢察
    官分別以88年度偵字第2325號、89年度毒偵字第2109號為不
    起訴處分確定。又因施用第一級毒品海洛因案件，經本院裁
    定送強制戒治（於91年7月15日因停止處分執行出監付保護
    管束，嗣經撤銷停止戒治，於92年5月21日執行完畢），並
    由同署檢察官提起公訴，嗣經本院判處有期徒刑7月確定後
    ，復因施用第一級毒品海洛因案件，再經本院判處有期徒刑
    7月確定，上開二案件接續執行，於93年4月2日假釋付保護
    管束，並於93年6月29日保護管束期滿，未經撤銷假釋，其
    未執行之刑以已執行論而執行完畢。詎其猶不知藉此戒除毒
    品惡習，復於前揭強制戒治執行完畢釋放後5年內，基於施
    用第一級毒品海洛因之概括犯意及施用第二級毒品之犯意，
    於94年8月9日下午5時許，在基隆市○○○路189巷80號友人
    劉文龍住處，以將海洛因與安非他命混合置於錫箔紙上，再
    用火烤吸取其散發霧氣之方式，同時施用第一級毒品海洛因
    及第二級毒品1次。復於94年8月10日、94年8月11日下午5、
    6時許，以單獨將海洛因摻水置入注射針筒再施打其右手手
    臂肌肉處之方式，在前揭相同住所，連續施用第一級毒品海
    洛因2次。嗣於94年8月12日下午1時30分許，為警依法至上
    開處所執行搜索時查獲，並在乙○○同意下採驗其尿液送驗
    結果，呈安非他命、甲基安非他命及嗎啡陽性反應，而悉上
    情。
二、認定事實所憑之證據名稱：
  (一)被告於本院準備程序及審理時之自白。
  (二)列管毒品人口尿液檢體採集送驗紀錄表2紙、臺灣檢驗科技
    股份有限公司94年9月6日CH/2005/80942號濫用藥物尿液檢
    驗報告各1紙。
  (三)上開不起訴處分書、刑事判決、臺灣高等法院被告全國前案
    紀錄表、臺灣基隆地方法院檢察署刑案資料查註紀錄表及全
    國施用毒品案件紀錄表各1份。
三、論罪及科刑之理由：
　　按海洛因及安非他命分別係毒品危害防制條例第2 條第2 項
  　第1 款、第2 款所定之第一級毒品、第二級毒品，被告予以
    施用，核其所為，係犯毒品危害防制條例第10條第1 項、第
    2 項之施用第一級毒品罪及施用第二級毒品罪。其持有第一
    級毒品海洛因、第二級毒品安非他命係供施用，其持有第一
    級毒品、第二級毒品之低度行為分別為施用第一級毒品、第
    二級毒品之高度行為所吸收，不另論罪。其先後多次施用第
    一級毒品之犯行，時間緊接，犯罪構成要件相同，顯係基於
    概括犯意為之，為連續犯，應論以一施用第一級毒品罪，並
    分別加重其刑。被告以一施用行為同時觸犯上開二罪，為想
    像競合犯，應依刑法第55條之規定，從一重之施用第一級毒
    品罪處斷。又查被告曾受前揭犯罪事實所載有期徒刑之科刑
    及執行完畢，有臺灣高等法院被告全國前案紀錄表在卷可按
    ，其受有期徒刑執行完畢後5 年內，再犯本件最重本刑為有
    期徒刑以上之罪，為累犯，應依刑法第47條之規定遞加重其
    刑。再公訴人雖未就被告於94年8月10日下午5、6 時許，施
    用第一級毒品海洛因之犯行提起公訴，然此部分之犯罪事實
    與起訴部分，有連續犯、想像競合犯之裁判上一罪關係，為
    起訴之效力所及，本院自應併予審究。另被告於94年8月11
    日係單獨以注射方式施用第一級毒品海洛因，並未施用第二
    級毒品安非他命，業據被告於本院審理時供述甚明，起訴書
    誤以被告該次係以將安非他命及海洛因混合置放於鋁薄紙上
    加熱燒烤之方式，同時施用第一級毒品海洛因及安非他命，
    自有未洽，應予更正，且就該次起訴之施用安非他命部分，
    因起訴書認此部分與前揭論罪科刑部分有連續犯、想像競合
    犯之裁判上一罪關係，爰不另為無罪之諭知。爰審酌被告前
    有多次施用毒品之前科，猶不知悔改而續為施用毒品，復將
    安非他命、海洛因混合施用，顯見其毒癮甚深，自不宜輕縱
    ，並審酌其所犯施用毒品之犯罪係戕害自身健康之行為，於
    他人尚不致造成損害及其犯後坦承犯行之態度等一切情狀，
    量處如主文所示之刑，以示懲儆。
四、依刑事訴訟法第273條之1第1項、第310條之2、第454條第1
    項、第299條第1項前段，毒品危害防制條例第10 條第1項、
    第2項、第23條第2項，刑法第11條前段、第56條、第55條、
    第47條，判決如主文。
五、對於本件判決如有不服，得於收受送達翌日起10內，向本院
    提出上訴書狀，上訴於臺灣高等法院。
本案經檢察官甲○○到庭執行職務
中　　華　　民　　國　　94　　年　　12　　月　　12　　日
                  刑事第四庭法  官  王美婷
以上正本證明與原本無異。
對於本件判決如有不服，應於收受送達後10日內，向本院提出上
訴書狀，上訴於臺灣高等法院，並按他造當事人之人數附具繕本
。
中　　華　　民　　國　　94　　年　　12　　月　　12　　日
                            書記官  劉珍珍
附錄本案論罪科刑法條：
毒品危害防制條例第10條第1項、第2項
施用第一級毒品者，處 6 月以上 5 年以下有期徒刑。
施用第二級毒品者，處 3 年以下有期徒刑。
